# 请问可长期投资权益法转为可供出售的金融资产计量

提问人：chbs 时间：2016-01-25 13:59:52
A公司 2013 年出资 300 万元拥有B公司30%， 2013 年度权益法调整确认长期投资损益调整 30 万元， 2014 年度B公司由新股东增加注册1000 万元，A公司的股权比例变为15%，应将长期股权投资转为可供出售的金融资产，A公司是在活跃市场中没有报价且其公允价值不能可靠计量，请问确认可供出售的金融资产是按 300 万元，还是按 330 万元？谢谢！

回答人：chenyiwei
通常做法是按照新股东的增资价格按比例折算原持有股权的公允价值，而不能简单地依据最初的取得成本或截至丧失重大影响时点的原权益法下计量结果。